臺灣高等法院民事裁定
111年度抗字第1215號
抗  告  人  黎錦標  

上列抗告人因與相對人黎忠隆等間履行契約再審之訴事件，對於
中華民國111年8月11日臺灣士林地方法院111年度重再字第1號裁
定提起抗告，本院裁定如下： 
    主  文
抗告駁回。
抗告費用由抗告人負擔。
    理  由
一、按再審之訴，應以訴狀表明再審理由及關於再審理由並遵守
    不變期間之證據，提出於管轄法院為之，民事訴訟法第501
    條第1項第4款定有明文。所謂表明再審理由，必須指明確定
    裁判有如何合於法定再審事由之具體情事，始為相當，倘僅
    泛言有何條款之再審事由，而無具體情事者，仍難謂已合法
    表明再審事由，否則其訴即屬不合法，得逕以裁定駁回之；
    且再審之訴因上開情事，經原法院駁回後，再審原告於抗告
    抗告程序之事後補正，並不使其於原法院不合法之再審之訴
    變為合法（最高法院96年度台抗字第829號裁定意旨參照）
    。　　
二、查，抗告人於民國110年12月20日具狀對原法院於110年9月3
    0日所為、同年12月6日確定之110年度重訴字第215號確定判
    決（下稱原確定判決）提起再審之訴，未於聲請狀中表明其
    再審理由及關於再審理由及遵守不變期間之證據，經原法院
    於111年5月13日以111年度補字第33號裁定命其於送達後7日
    內補正上開事項，抗告人雖於同年6月14日及16日提出再審
    理由狀數紙，並於同年月27日提出委任狀陳報委任胡峰賓律
    師為訴訟代理人。然綜觀其所補正之再審理由書狀，僅於理
    由中泛稱：再審被告之被繼承人黎有福生前早已取走部分售
    地款，僅尾款交付伊保管，經結算後黎有福僅分得新臺幣（
    下同）493萬元，並應再扣除黎有福間多筆借款及代墊費用
    ，原確定判決卻認定伊保管黎有福之款項達1,000餘萬元，
    且漏未扣除必要費用云云，並未指明原確定判決究有何合於
    民事訴訟法第496條第1項各款規定之法定再審事由，及合於
    法定再審事由之具體情形，難認抗告人已合法表明再審理由
    ，其提起再審自非合法。是原法院於111年8月11日以裁定駁
    回抗告人再審之訴，並無違誤。至抗告人雖於原法院裁定駁
    回後之同年月17日另提出再審補充理由狀主張原確定判決有
    民事訴訟法第496條第1項第1款適用法規顯有錯誤之再審事
    由（見原法院卷第234至243頁），並不生使抗告人於原法院
    不合法之再審之訴變為合法之效力，業如前述。從而，抗告
    意旨以其已補正再審事由指摘原裁定不當，求予廢棄，為無
    理由，應予駁回。
三、據上論結，本件抗告為無理由，爰裁定如主文。
中　　華　　民　　國　　111 　年　　11　　月　　16　　日
                  民事第七庭    
                      審判長法  官  林翠華
                            法  官  許炎灶
                            法  官  蔡惠琪
正本係照原本作成。
本裁定除以適用法規顯有錯誤為理由外，不得再抗告。如提起再
抗告，應於收受送達後10日內委任律師為代理人向本院提出再抗
告狀。並繳納再抗告費新臺幣１千元。
中　　華　　民　　國　　111 　年　　11　　月　　17　　日

  　　　　　　　　　　　　　書記官  蕭英傑